# 请问陈老师扣非问题

提问人：夏有凉风 时间：2019-04-13 01:21:38
请问陈老师，综合类集团公司经营范围较广，其利润重要组成部分包含权益类投资产生的投资收益，请问这部分投资收益需要扣非吗？辛苦了！陈老师！

回答人：chenyiwei
可查阅证监会会计部组织编写的《上市公司执行企业会计准则案例解析（ 2017 ）》中案例 11-03 中的“相关案例之五”：
金融资产在持有期间取得的利息或现金股利以及可供出售金融资产所计提的减值损失是否属于非经常性损益
（一）案例背景
随着经济环境的变化，上市公司参与金融证券投资的活动越来越多。证监会2008 年发布的《公开发行证券的公司信息披露解释性公告第 1 号非经常性损益（ 2008 ）》（证监会公告 [2008]43 号）提出非经常性损益通常包括：
（十四）除同公司正常经营业务相关的有效套期保值业务外，持有交易性金融资产、交易性金融负债产生的公允价值变动损益，以及处置交易性金融资产、交易性金融负债和可供出售金融资产取得的投资收益。
问题：交易性金融资产和可供出售金融资产在持有期间取得的利息或现金股利以及可供出售金融资产所计提的减值损失是否作为非经常性损益项目？
（二）案例解析
根据证监会的上述规定，在分析交易性金融资产和可供出售金融资产在持有期间取得的利息或现金股利以及可供出售金融资产所计提的减值损失是否作为非经常性损益项目时，我们认为，应首先根据非经常性损益的定义分析企业持有这些资产是否属于其日常经营活动之一，如果是，还需要分析是否属于偶发性事项。
以商业银行为例，银行是经营货币资金的企业，其业务经营范围受金融法律的监管。根据现行的《中华人民共和国商业银行法》第三条，商业银行可以经营的业务包括吸收公众存款；发放短期、中期和长期贷款；办理国内外结算；买卖政府债券、金融债券等十四类业务。
商业银行投资有价证券的主要目的包括：
（ 1 ）业务多元化，降低风险。证券投资为银行分散资产提供了一种选择，以避免银行资产过于集中在贷款上。
（ 2 ）获取利润。银行投资有价证券产生的收益包括在证券持有期间获得的利息收人以及证券的增值收人。
（ 3 ）保持流动性。有价证券可以克服现金缺乏盈利的弱点，又具有较高的流动性，因此是商业银行进行日常流动性管理的重要工具。
综上分析，对于商业银行而言，其持有交易性金融资产和可供出售金融资产产生的损益一般与其正常经营业务直接相关，且交易性质并不特殊，也不是偶发性事项，一般属于经常性损益。
投资性公司可参照上述分析。